臺灣高雄地方法院民事判決　　　　　　　　96年度親字第65號
原　　　告　丙○○
法定代理人　甲○○
被　　　告　乙○○
上當事人間請求確認父子關係存在事件，本院於民國96年6 月6
日言詞辯論終結，判決如下：
    主  文
確認原告丙○○（民國89年11月5 日生）與被告乙○○間之親子
關係存在。
訴訟費用由被告負擔。
    事實及理由
一、本件原告起訴主張：原告丙○○（民國89年11月5 日生）之
    生母即法定代理人甲○○與訴外人丁○○（現在監服刑中）
    為夫妻，於民國84年4 月9 日結婚，婚後被告因竊盜、偽造
    文書判處有期徒刑確定，以及違反檢肅流氓條例遭感訓處分
    三年，致雙方無法維持婚姻，經原告之母甲○○提起離婚訴
    訟（本院90年婚字第403 號），於91年2 月20日判決確定在
    案。而原告顯非訴外人丁○○之子，原告為確認與被告間之
    親子關係，兩造於94年12月20日至國立成功大學醫學院附設
    醫院（以下簡稱成大醫院）作親子鑑定，由該鑑定報告可知
    被告確為原告丙○○之親生父親，為此爰依民事訴訟法第
    247 條第1 、2 項之規定提起
    本件訴訟，並聲明求為判決如主文所示。
二、被告到庭陳述：同意原告之請求，被告確實為原告之生父等
    語。
三、得心證之理由：
    (一)按確認法律關係之訴，非原告有即受確認判決之法律上利
      益者，不得提起之；確認證書真偽或為法律關係基礎事實
      存否之訴，亦同。前項確認法律關係基礎事實之存否之訴
      ，以原告不能提起他訴訟者為限，民事訴訟法第247 條第
      1 、2 項定有明文。查實務上對於親子間之身分關係能否
      據以提起確認之訴，原頗有爭議，並為保持身分關係之安
      定性而多採保留之態度，然現今社會醫學科技發達，父母
      子女之血緣關係，均可經由醫學科技之鑑定，確定其親子
      血緣關係，而民事訴訟法第247 條於修正時，已擴大其適
      用之範圍，即法律關係基礎事實存否亦得提起確認之訴，
      則就現今醫學科技足以鑑定親子間之血緣關係、身分關係
      確定之重要性及上開民事訴訟法第247 條擴大確認之訴適
      用範圍之立法意旨以觀，應有准許確認親子關係存否之訴
      之必要，以解決任何不明之親子關係，除杜爭議外，亦維
      持家庭間之信賴與和諧。本件原告提起確認父子關係存在
      之訴，此血緣、身分關係之存否乃親子關係之重要基礎事
      實，原告主觀上認定其係被告之子女，致原告之身分不明
      確，原告私法上之親權地位受到不安之危險，有即受確認
      判決之利益。又否認子女之訴，依法限於父、母或繼承權
      受侵害之人始得提起，原告即無法提起其他訴訟以資救濟
      ，是原告提起本件確認父子關係存在之訴，依上開民事訴
      訟法第247 條規定及大法官釋字第587 號解釋之意旨，並
      無不合，合先敘明。
    (二)經查，經查，原告主張其生母甲○○與訴外人丁○○於84
      年4 月9 日起至91年2 月20日止原為夫妻關係，嗣於91年
      2 月20日離婚及原告係於89年11月25日出生，依法推定為
      訴外人丁○○之婚生子女等情，業據原告提出戶籍謄本及
      本院90年度婚字第403 號民事判決暨確定證明書各一份為
      證，堪信為實。嗣原告主張其實係生母甲○○自被告受胎
      所生之事實，業據其提出成大醫院婦產部優生保健科血緣
      鑑定報告書1 份、戶籍謄本2 份為證，經核上開親子鑑定
      報告結論亦載明：1.本系統所檢驗之DNA 點位皆無法排除
      乙○○（即被告）與丙○○之血緣關係；2.親子關係指數
      （CPI） 為808692.661 768，親子關係概率（probabilit
      y of paternity；pp）值為99.999876%等情，且被告對前
      開鑑定結果及原告所提出之上揭資料均不爭執。本院審酌
      上開證據資料，堪信被告確為原告之生父，從而，原告訴
      請確認被告與原告間之父子關係存在，為有理由，應予准
      許。
四、據上論結，本件原告之訴為有理由，依民事訴訟法第78條，
    判決如主文。
中　　華　　民　　國　　96　　年　　6 　　月　　20　　日
                  家事法庭法　官　郭慧珊
正本係照原本作成。
如不服本判決，應於送達後20日內，向本院提出上訴狀。
中　　華　　民　　國　　96　　年　　6 　　月　　20　　日
                          書記官　林憶雯
